臺灣高雄地方法院民事裁定
110年度消債清字第146號

聲  請  人  陳克禮  
0000000000000000

代  理  人  蘇盈伃律師

上列當事人因消費者債務清理事件聲請清算，本院裁定如下：
    主  文
聲請人陳克禮自中華民國一一○年十一月三日下午四時起開始清
算程序。
命司法事務官進行本件清算程序。
    理  由
一、按債務人不能清償債務或有不能清償之虞者，得依本條例所
     定更生或清算程序，清理其債務；債務人於法院裁定開始
    更生程序或許可和解或宣告破產前，得向法院聲請清算；法
    院開始清算程序之裁定，應載明其年、月、日、時，並即時
    發生效力；法院開始更生或清算程序後，得命司法事務官進
    行更生或清算程序，必要時得選任律師、會計師或其他適當
    之自然人或法人1人為監督人或管理人，消費者債務清理條
    例（下稱消債條例）第3條、第80條前段、第83條第1項、第
    16條第1項分別定有明文。
二、聲請意旨略以：伊有不能清償債務情事，曾於消債條例施行
    前，依中華民國銀行公會會員辦理消費金融案件無擔保債務
    協商機制(下稱銀行協商機制)請求共同協商債務方案成立，
    惟因不可歸責於己之事由毀諾。伊又未經法院裁定開始更生
    程序或許可和解或宣告破產，爰聲請清算等語。
三、經查：
  ㈠聲請人於消債條例施行前，依銀行協商機制請求共同協商債
    務方案成立，約定自民國96年3月起，分120期，利率6%，每
    月清償新臺幣（下同）13,660元，聲請人履行23期後，未繼
    續依約繳款，於98年3月經通報毀諾，固有國泰世華銀行陳
    報狀（本案卷第19至25頁）可參。惟聲請人於毀諾時係於國
    巨股份有限公司投保勞保，投保薪資為26,400元，有勞工保
    險被保險人投保資料表【本院110年度司消債調字第279號卷
    （下稱調卷）第17至18頁】可證，依聲請人當時之投保薪資
    ，扣除依98年度高雄市每人每月最低生活費1.2倍計算（詳
    後述）之必要生活費用13,571元後，難以負擔每月13,660元
    之還款金額，堪認聲請人有不可歸責於己之事由，致不能履
    行原協商條件。
　㈡聲請人復於110年6月1日提出債權人清冊，向本院聲請調解債
    務清償方案，經本院110年度司消債調字第279號受理後，又
    因前曾毀諾，並無再行調解之意，而於110年6月17日具狀聲
    請清算等情，亦經本院依職權調取上開調解卷宗核閱無訛。
     
  ㈢聲請人於108年度申報所得為62,000元，107年度、109年度均
    無申報所得，名下無財產；又聲請人自陳從事安裝燈具等臨
    時工工作，曾因廠區要求，於工程承包商即得力安全科技有
    限公司(下稱得力公司)、精瑞視聽科技有限公司(下稱精瑞
    公司)投保勞保，以利進入廠區工作，每月平均收入約25,00
    0元，並於109年4月28日、110年6月4日各領取行政院紓困補
    助30,000元，未領取其他補助或給付，成年子女亦未給付扶
    養費等情，有107年至108年綜合所得稅各類所得資料清單及
    財產歸屬資料清單（調卷第14至16頁）、109年稅務電子閘
    門財產所得調件明細表（本案卷第41頁）、財產及收入狀況
    說明書（調卷第4至5頁）、債權人清冊（調卷第6頁）、戶
    籍謄本（本案卷92頁）、勞工保險被保險人投保資料表（調
    卷第17至18頁）、個人商業保險查詢結果表（調卷第23頁）
    、財團法人金融聯合徵信中心前置協商專用債權人清冊（本
    案卷第45至46頁）、信用報告（本案卷第48至49頁）、社會
    補助查詢表（本案卷第37至39頁）、租金補助查詢表（本案
    卷第40頁）、勞動部勞動力發展署高屏澎東分署函（本案卷
    第36頁）、勞動部勞工保險局函（本案卷第35頁）、健保投
    保資料（調卷第19至20頁）、存簿（本案卷第63至78頁、第
    87至88頁）、收入切結書（調卷第21頁、本案卷第61頁）、
    收入計算表（本案卷第53至60頁、第89至90頁）、精瑞公司
    說明書（本案卷第29頁）、得力公司函（本案卷第26至28頁
    ）等附卷可參。另查聲請人曾擔任宁航通訊企業社之負責人
    ，惟該企業社於102年3月11日經通報主管機關撤銷登記，10
    9年12月8日核准註銷申請，非屬消債條例第2條第1、2項、
    消債條例施行細則第3條第2項、第4條之從事小規模營業活
    動之自然人，亦有高雄市政府經濟發展局函（本案卷第30至
    33頁）、財政部高雄國稅局函（本案卷第34頁）在卷可證。
    依聲請人上述工作、收入情形，認以聲請人自陳每月收入25
    ,000元，核算其現在償債能力，應屬妥適。
  ㈣關於聲請人個人日常必要支出部分，聲請人固主張每月支出1
    8,416元（包含每月房屋租金6,000元）云云，並提出租賃契
    約暨收款切結書（本案卷第62頁）為證。惟按債務人必要生
    活費用，以最近1年衛生福利部或直轄市政府所公告當地區
    每人每月最低生活費1.2倍定之，消債條例第64條之2第1項
    定有明文。本院參酌衛福部社會司所公告110年度高雄市最
    低生活費為13,341元，又該最低生活費用之標準，係照當地
    最近1年平均每人可支配所得中位數60%訂定，依其基準之家
    庭收支調查報告調查表格式所示有關經常性支出之調查項目
    ，包括利息支出、食品、衣著、房租及水費、電費、醫療保
    健、交通、娛樂、教育等，已涵蓋聲請人所陳報之支出項目
    。是本院認聲請人必要生活費用以最低生活費之1.2倍即16,
    009元計算已足，逾此範圍難認必要。
  ㈤綜上所述，聲請人每月收入約25,000元，扣除必要生活費16,
    009元後，尚餘8,991元。而聲請人目前負債總額為1,456,43
    1元（調卷第6頁債權人清冊），以上開餘額按月攤還結果，
    至少約須13年（計算式：1,456,431÷8,991÷12＝13）始能清
    償完畢，堪認聲請人確有不能清償債務之情事。從而，聲請
    人向本院聲請清算，應予准許，並命司法事務官進行本件清
    算程序。
四、依消債條例第11條第1 項、第83條第1 項、第16條第1 項，
    裁定如主文。
中　　華　　民　　國　　110 　年　　11　　月　　3 　　日
              　　民事庭　  　法　官　李育信
以上正本係照原本作成。
本裁定不得抗告。
中　　華　　民　　國　　110 　年　　11　　月　　3 　　日

  　                          書記官　何福添